# 求助陈版 : 出包建造固定资产的抵消。

提问人：csse235 时间：2021-08-22 12:39:42
母公司将办公楼的建造出包给子公司建造，子公司按照投入法确认履约进度确认收入，价款的结算不是以子公司的履约进度确认的 1.母公司的在建工程入账是怎么确认计量的？（非母子公司之间不易获取承包商的履约进度，本例假设母公司也不易获取子公司的履约进度） 2.由于母公司不是按照子公司履约进度确认在建工程，那么子公司的收入就不等于母公司因此确认的在建工程，另外还有合同资产也有余额，此时应该怎么抵消？3.价款结算大部分都会与监理公司确认的完工进度不同，价款结算时，子公司按结算确认应收账款，母公司按别的口径确认应付账款和在建工程，应付账款和应收账款相等吗？不相等怎么抵消？

回答人：chenyiwei
1 、在合并报表层面的在建工程成本就是子公司账面上为该工程项目累计发生的成本金额。不需要考虑子公司的履约进度问题。即，该项在建工程的账面价值在母公司个别报表和合并报表层面不同。
2 、子公司账面就该项目确认的内部收入、成本，以及包括合同资产在内的内部往来应全部抵销（可以理解为冲回，不一定要和母公司个别报表层面对应的往来金额相等），将子公司账面上为该工程项目累计发生的成本金额作为合并报表层面的在建工程成本。